【裁判字號】    89,抗,255
【裁判日期】    890724
【裁判案由】    聲請回復原狀
【裁判全文】
臺灣高等法院刑事裁定                              八十九年度抗字第二五五號
    抗  告  人
    即  被   告     甲○○
右列抗告人因毒品危害防制條例案件，不服臺灣台北地方法院中華民國八十九年六月
五日裁定（八十六年度訴字第一五一號）提起抗告，本院裁定如左：
    主  文
抗告駁回。
    理  由
一、按聲請回復原狀，依刑事訴訟法第六十七條規定，應以非因過失遲誤期間者為限
    。查聲請人（即被告，下同）因毒品危害防制條例案件經檢察官起訴後，先後經
    臺灣台北地方法院（下稱原審法院）傳喚其於民國八十六年十月二十四日、十二
    月二日調查庭，審理庭到庭陳述，並於八十六年十二月二日辯論終結，八十六年
    十二月九日以八十六年度訴字第一五一號宣示判決，聲請人並於八十七年五月七
    日上午十時四十五分，親至原審法院向書記官收受錄取上開判決書等情，有原審
    法院調查筆錄、審理筆錄、宣示判決筆錄、送達證書在卷可稽。又聲請人於上開
    調查筆錄上之簽名及其在臺灣台北地方法院檢察署八十五年度偵字第二七一九七
    號卷宗第四、十二、十三至十九、二十一頁反面、六十八頁反面歷次警訊、偵查
    中之筆錄所為之簽名，與上開聲請人收受判決之送達證書上之甲○○簽名，經原
    審法院送至法務部調查局鑑定結果，認字跡筆劃特徵均相符，有該局八十九年六
    月一日（八九）陸（二）字第八九○三九二四七號鑑定通知書一紙附卷足憑，顯
    然上開送達證書文書上之甲○○簽名係聲請人所為，原審法院八十六年十二月九
    日所宣示之判決，其判決正本業經聲請人於八十七年五月七日在原審法院由書記
    官送達收受無訛。至聲請人於八十七年一月二日至同年一月二十五日另案羈押部
    分，則與本件聲請人收受判決書之日期並未重疊，從而聲請人收受原審法院上開
    判決書即無瑕疵可言。聲請人於收受上開判決書後，逾法定上訴期間十日始聲明
    上訴，核係由於其過失所致，自難執為其聲請回復原狀之理由，原審據此因認聲
    請人所為回復原狀之聲請，核無理由，而為駁回其聲請之裁定。
二、抗告意旨略以：（一）聲請人不知本案（即臺灣台北地方法院八十六年訴字第一
    五一號）何時判決，又如何得知應找書記官領取判決書？（二）上述送達證書上
    ，僅有簽名，並無聲請人按捺指紋或蓋章，依法不合。（三）執行指揮書上記載
    聲請人是八十七年五月七日收受判決書，同年五月十八日確定，惟五月十七日係
    星期日，依法上訴期間應延後一日，亦即聲請人之上訴期間應於八十七年五月十
    九日確定，並請求傳訊原審法院書記官謝淑嫻云云。
三、經查，本件臺灣台北地方法院八十六年度訴字第一五一號刑事判決送達證書應受
    送達人「甲○○」之簽名，確係聲請人親筆為之，有法務部調查局八十九年六月
    一日（八九）陸（二）字第八九○三九二四七號鑑定書附卷可稽。則該刑事判決
    正本業於八十七年五月七日上午十時四十五分合法送達聲請人屬實無訛。第送達
    證書，應於作就後交收領人簽名、蓋章或按指印（刑事訴訟法第六十二條準用民
    事訴訟法第一百四十一條第二項）作為確實送達之憑據，藉以保障收領人之權利
    ，惟前述證明送達之方式，不以受領人同時簽名、蓋章、按指印為送達生效要件
    ，如為受領人簽名，有一即生送達效力。上開判決正本既於八十七年五月七日由
    聲請人親筆簽名受領，由書記官在法院為送達，即已生送達效力。抗告人指其不
    知何時判決，自屬無稽，其遲至八十八年十月十五日，逾法定上訴期間後，始提
    起上訴，且未於書狀內釋明如何非因過失遲誤上訴期間，並不符合聲請回復原狀
    之要件。原審法院因而裁定駁回其回復原狀之聲請，尚無不合。抗告意旨仍執陳
    詞，漫詞指摘，為無理由，應予駁回。又聲請人親自領取判決書之事實，業如前
    述，則其請求傳訊原審書記官謝淑嫻即無必要，併予說明。
據上論斷，應依刑事訴訟法第四百十二條，裁定如主文。
中      華      民      國    八十九    年      七      月    二十四    日
                                台灣高等法院刑事第二十三庭
                                    審判長法  官  劉  靜  嫻
                                          法  官  林  勤  綱
                                          法  官  吳      燦
右正本證明與原本無異。
不得再抗告。
                                          書記官  陳  靜  姿
中      華      民      國    八十九    年      七      月    二十八    日


司法院資訊處製作；財團法人民間司法改革基金會備份。
